臺灣新北地方法院刑事裁定
110年度聲字第3586號
聲明異議人
即受處分人  曾信堯




上列聲明異議人即受處分人因違反毒品危害防制條例案件，對於
臺灣新北地方檢察署檢察官之執行指揮（執行案號：110年度觀
執字第702號）命令聲明異議，本院裁定如下：
    主  文
聲明異議駁回。
    理  由
一、聲請意旨略以：聲明異議人即受處分人曾信堯（下稱異議人
    ）主張「有無繼續施用毒品傾向評估標準評分說明手冊」所
    列之各評分標準未載明具體理由，且各該評分標準是否適宜
    列入評估亦有爭議，上開鑑定報告也未就如何得出鑑定結果
    具體記載，異議人無從確認鑑定分數是否正確，因而違反刑
    事訴訟法之規定，本案不能依據上開鑑定書認定異議人有繼
    續施用毒品之傾向，因此依刑事訴訟法第484條聲明異議云
    云。
二、按受刑人或其法定代理人或配偶以檢察官執行之指揮為不當
    者，得向諭知該裁判之法院聲明異議，刑事訴訟法第484 條
    定有明文。又執行機關對於審判機關所為之裁判，並無審查
    內容之權，故裁判是否違法，並非執行機關所得過問，是聲
    明異議之對象，應係檢察官之執行指揮行為，而非檢察官據
    以指揮執行之裁判，故所稱「檢察官執行之指揮不當」，係
    指檢察官有積極執行指揮之違法及其執行方法有不當等情形
    而言；檢察官如依確定判決、裁定指揮執行，即無執行之指
    揮違法或其執行方法不當之可言，至於原確定判決、裁定，
    是否有認定事實錯誤或違背法令之不當，應循再審或非常上
    訴程序以資救濟，尚無對之聲明異議之餘地（最高法院108
    年度台抗字第79號裁定意旨參照）。
三、經查，異議人前因施用毒品案件，經本院以109 年度毒聲字
    第399 號裁定送觀察、勒戒後，經法務部○○○○○○○○附設勒戒
    處所出具有無繼續施用毒品傾向證明書及評估紀錄表，認有
    繼續施用傾向，再經本院以110 年度毒聲字第1974號裁定令
    入戒治處所施以強制戒治，經抗告後，由臺灣高等法院以11
    0 年度毒抗字第1408號駁回抗告確定等情，有本院上開裁定
    及臺灣高等法院被告前案紀錄表在卷可稽，該強制戒治裁定
    既已確定，且未經重新審理或非常上訴程序加以撤銷或變更
    ，則檢察官依法院之確定裁判執行強制戒治，其執行之指揮
    即難認有違法或不當。再者，異議人主要係就勒戒處所之評
    估方式有所爭執，核其內容並非就檢察官之指揮或執行方法
    有何異議指摘，揆諸前揭說明，即非刑事訴訟法第484 條所
    定得聲明異議之對象，異議人據此聲明異議，即無理由。綜
    上，本件聲明異議為無理由，應予駁回。
四、依刑事訴訟法第486 條，裁定如主文。
中　　華　　民　　國　　110 　年　　12　　月　　13　　日
                  刑事第十八庭  法　官　劉明潔
以上正本證明與原本無異。
如不服本裁定應於裁定送達後5日內向本院提出抗告狀。
                                書記官　連思斐
中　　華　　民　　國　　110 　年　　12　　月　　13　　日